【裁判字號】    99,交聲,12
【裁判日期】    990423
【裁判案由】    違反道路交通管理處罰條例聲明異議
【裁判全文】
臺灣臺北地方法院交通事件裁定          99年度交聲字第12號
原處分機關  臺北市交通事件裁決所
異  議  人  甲○○
即受處分人
法定代理人  乙○○
上列異議人即受處分人因違反道路交通管理處罰條例事件，對於
臺北市交通事件裁決所民國98年12月15日所為之處分（原處分案
號：北市裁申字第裁22-A01XBN557號）聲明異議，本院裁定如下
：
    主  文
異議駁回。
    理  由
一、異議意旨略以：異議人即受處分人甲○○沒有危害行人安全
    ，在交通繁忙的臺北市，異議人不可能一昧等候所有行人通
    過後再前進，應視當時狀況而定，為此聲明異議云云。
二、按汽車行經行人穿越道，遇有行人穿越時，無論有無交通指
    揮人員或號誌指示，均應暫停讓行人先行通過，道路交通安
    全規則第103 條第2 項定有明文。次按汽車駕駛人，駕駛汽
    車行經行人穿越道有行人穿越時，不暫停讓行人先行通過者
    ，處新臺幣（下同）1,200 元以上3,600 元以下罰鍰，道路
    交通管理處罰條例第44條第2 項亦定有明文。又道路交通管
    理處罰條例所稱之「汽車」，係包括「機器腳踏車」，亦為
    道路交通管理處罰條例第3 條第8 款所明文。
三、本件異議人於民國98年11月27日15時57分許，騎乘車牌號碼
    737-CXG 號重型機車，行經臺北市○○○路與承德路口（西
    向南）行人穿越道時，遇有行人穿越，不暫停禮讓行人先行
    通過，為臺北市政府警察局大同分局交通分隊員警攔停，依
    違反道路交通管理處罰條例第44條第2 項規定掣單舉發。嗣
    異議人於舉發通知單上所載應到案日期前提出申訴，經原處
    分機關函請原舉發機關調查結果，仍認異議人有前開違規行
    為，原處分機關乃於98年12月15日依道路交通管理處罰條例
    第44條第2 項規定，裁處異議人罰鍰1,200 元，異議人收受
    該裁決書，並於法定期間內聲明異議等情，有臺北市政府警
    察局舉發違反道路交通管理事件通知單、臺北市交通事件裁
    決所違反道路交通管理事件裁決書及送達證書附卷可稽。
四、訊據異議人固不爭執有於上揭時、地，騎乘上開機車進入有
    行人穿越之行人穿越道等事實，惟矢口否認有不暫停讓行人
    先行通過之違規行為。經查：
（一）證人即當日執勤並舉發本件違規之員警丙○○到庭具結證
      稱：「當天在該路口取締車輛未禮讓行人，發現737-CXG
      號機車沿民權西路西向南進入承德路，行人號誌燈是綠燈
      ，在路口南側的行人穿越道上，有行人由東向西行走，該
      機車沒有禮讓逕行進入」、「（問：本案機車由西向南轉
      入承德路時，在行人穿越道時距離路口行人有多遠？）我
      們看到時候，拍下來照片，大概不足兩公尺左右，交通大
      隊取締標準三公尺內都是取締範圍，照片裡面有清楚看到
      有行人在行走」、「（問：異議人轉入承德路時，由東向
      西行走行人有無因此停頓或是方向改變？）有稍微暫停」
      、「（問：行人稍微暫停是突然暫停還是速度慢慢減緩的
      暫停？）行人本來是要行走，看到車子來就停在原地」、
      「... 有內部規定說三公尺以內，如果車輛經過，都是違
      規行為，大約七個枕木道，如第一張照片所示，本案只有
      兩個枕木」等語在卷。
（二）次查，異議人所騎乘機車與行人距離僅兩個枕木紋，行人
      站立處與異議人騎乘機車經過處之距離僅1.5 公尺（3.2-
      1.7 ＝1.5 ）等事實，亦經證人丙○○庭呈舉發採證照片
      1 幀及現場圖附卷可稽。本院參以「行經行人穿越道不禮
      讓行人」執法取締要領，可知行穿線枕木紋目前繪設標準
      為白實線40公分寬，間距有40公分（舊式）或80公分（新
      式），益徵證人丙○○所提出之現場圖所繪製之距離應屬
      正確。
（三）從而，異議人在行人穿越道上，距離行人僅約1.5 公尺即
      強行通過，確會對該行人造成心理壓力，實際上亦造成該
      行人之通行阻礙，自有未暫停讓行人先行通過之事實，異
      議人上開辯解均不足採。
五、綜上，異議人確有騎乘上開機車，於前揭時、地，行經行人
    穿越道，遇有行人穿越時，不暫停讓行人先行通過，原處分
    機關依道路交通管理處罰條例第44條第2 項規定，裁處異議
    人罰鍰1,200 元，依法核無違誤，本件異議為無理由，應予
    駁回。
六、據上論斷，應依道路交通案件處理辦法第19條，裁定如主文
    。
中    華    民    國    99    年    4     月    23    日
                  交通法庭  法  官  林勇如
上正本證明與原本無異。
如不服本裁定，應於裁定送達後5 日內向本院提出抗告狀。
                            書記官  葉潔如
中    華    民    國    99    年    4     月    23    日

司法院資訊處製作；財團法人民間司法改革基金會備份。
